臺灣新竹地方法院民事小額判決
110年度竹北小字第622號
原      告  新安東京海上產物保險股份有限公司桃園分公司

法定代理人  單正寰  
訴訟代理人  張穎婕  
            陳賢哲  
被      告  洪柏洋  
上列當事人間請求損害賠償事件，本院於民國110年11月2日言詞
辯論終結，判決如下：
    主  文
被告應給付原告新臺幣玖仟壹佰伍拾貳元，及自民國一一○年十
月五日起至清償日止，按週年利率百分之五計算之利息。
原告其餘之訴駁回。
訴訟費用新臺幣壹仟元由被告負擔新臺幣玖佰玖拾元，餘由原告
負擔。
本判決第一項得假執行。
    事實及理由
一、原告主張：原告承保訴外人賀捷工程設計規劃有限公司所有
    車牌000-0000號自用小客貨車（下稱系爭車輛）之車體損失
    險，於民國110年2月23日下午6時許，由訴外人王顯之駕駛
    行經新竹縣竹北市沿河街與中華路口時，遭被告駕駛車牌00
    0-0000號計程車因未注意車前狀況而撞及，系爭車輛因而受
    損，經送廠修復，共支出費用新臺幣（下同）9,216元（含
    零件費用75元、烤漆費用7,328元、工資1,813元），原告已
    依保險契約給付被保險人，爰依保險法第53條第1項及民法
    第184條第1項前段、第191條之2規定，提起本件訴訟。並聲
    明：被告應給付原告9,216元，及自起訴狀繕本送達被告之
    翌日起至清償日止，按週年利率5%計算之利息。
二、被告則以原告保戶是來敲詐等語置辯，並聲明：原告之訴駁
    回。
三、得心證之理由：
　㈠按因故意或過失，不法侵害他人之權利者，負損害賠償責任
    ；汽車、機車或其他非依軌道行駛之動力車輛，在使用中加
    損害於他人者，駕駛人應賠償因此所生之損害，但於防止損
    害之發生，已盡相當之注意者，不在此限；被保險人因保險
    人應負保險責任之損失發生，而對於第三人有損失賠償請求
    權者，保險人得於給付賠償金額後，代位行使被保險人對於
    第三人之請求權，民法第184條第1項前段、第191條之2及保
    險法第53條第1項前段分別定有明文。
　㈡查原告主張其承保之系爭車輛於上開時、地為被告所駕車輛
    違規撞及而受損之事實，業據其提出行車執照、系爭車輛受
    損照片、道路交通事故當事人登記聯單、初步分析研判表、
    估價單、電子發票證明聯及車輛維修保險賠款付承修廠商同
    意書等件為證（見本院卷第8至14頁），並經本院依職權向
    新竹縣政府警察局竹北分局函調道路交通事故調查報告資料
    （含現場圖、調查紀錄表、現場照片）在卷可參（本院卷第
    19至26頁），而被告到庭亦未就上開事實提出爭執，堪認原
    告之主張為真實。是以，被告之駕駛行為即屬有過失，且系
    爭車輛之損害與被告之過失行為間具有相當因果關係，從而
    ，被告就本件交通事故應負過失侵權行為責任甚明。
　㈢至被告抗辯原告之保戶係屬敲詐云云。按不法毀損他人之物
    者，被害人得請求賠償其物因毀損所減少之價額，民法第19
    6條定有明文；又物被毀損時，被害人除得依民法第196條請
    求賠償外，並不排除民法第213條至第215條之適用；依民法
    第196條請求賠償物被毀損所減少之價額，得以修復費用為
    估定之標準，但以必要者為限（例如︰修理材料以新品換舊
    品，應予折舊），最高法院77年度第9次民事庭會議決議可
    資參照。查系爭車輛因本件事故所支出之修復費用共9,216
    元（含零件費用75元、烤漆費用7,328元、工資1,813元），
    並經原告依保險契約理賠，有原告提出之估價單、電子發票
    證明聯及同意書為證，而關於更新零件部分之請求，應以扣
    除按汽車使用年限計算折舊後之費用為限。依行政院所頒固
    定資產耐用年數表及固定資產折舊率之規定，系爭車輛之耐
    用年數為5年，依定率遞減法每年折舊1000分之369，另依營
    利事業所得稅查核準則第95條第6項規定「固定資產提列折
    舊採用定率遞減法者，以1年為計算單位，其使用期間未滿1
    年者，按實際使用之月數相當於全年之比例計算之，不滿1
    月者，以1月計」，系爭車輛自106年1月出廠，迄本件車禍
    發生時即110年2月23日，已使用4年2個月期間，則零件扣除
    折舊後之修復費用估定為11元（詳如附表之計算式），加計
    工資1,813元、烤漆費用7,328元無折舊之問題，且屬修復系
    爭車輛所必要之費用，合計為9,152元（計算式：11+1,813+
    7,328），故原告請求系爭車輛所支出之修復費用以9,152元
    為必要。被告上開所辯，既經核算如上，即屬無據，當非可
    採。
四、從而，原告依據侵權行為損害賠償及保險代位之法律關係，
    請求被告給付9,152元，及自起訴狀繕本送達翌日即110年10
    月5日（見本院卷第18頁送達證書）起至清償日止，按週年
    利率5%計算之利息，為有理由，應予准許。逾此數額之請求
    ，則無理由，應予駁回。
五、本件原告勝訴部分，係適用小額程序所為被告敗訴之判決，
    依民事訴訟法第436條之20規定，應依職權宣告假執行。
六、訴訟費用之負擔：民事訴訟法第79條。並依同法第436條之1
    9第1項規定，於判決時確定訴訟費用之負擔如主文第3項所
    示。
中　　華　　民　　國　　110 　年　　11　　月　　30　　日
                  竹北簡易庭    法　官　彭淑苑
以上正本係照原本作成。
如對本判決上訴，須於判決送達後20日內向本院提出上訴（須按
他造當事人之人數附繕本）。如委任律師提起上訴者，應一併繳
納上訴審裁判費。
中　　華　　民　　國　　110 　年　　11　　月　　30　　日
                                書記官　林琬茹